臺灣板橋地方法院交通事件裁定　　　　99年度交聲字第1954號
原處分機關　臺北市交通事件裁決所
異　議　人　廖偉呈
上列異議人因違反道路交通管理處罰條例案件，對於臺北市交通
事件裁決所於民國99年4 月2 日所為之裁決（北市裁催字第裁22
-V00000000號）聲明異議，本院裁定如下：
    主  文
異議駁回。
    理  由
一、原處分意旨略以：異議人即受處分人廖偉呈係車號S6-7075
    號自用小客車之所有人，於民國97年12月6 日1 時許，明知
    汽車駕駛人謝亦忠酒精濃度超過標準（查呼氣酒精濃度測試
    之結果，測得數值達每公升1.06毫克），而不予禁止駕駛，
    嗣於同日1 時39分許，謝亦忠駕駛上開車輛，行經屏東縣恆
    春鎮○○路與恆南路口，發生道路交通事故，爰依道路交通
    管理處罰條例第35條第6 項、第1 項第1 款裁處異議人罰鍰
    新臺幣49,500元，並吊扣汽車牌照3 個月之處分（謝亦忠酒
    後駕車部分，由國防部南部地方軍事法院判處有期徒刑八月
    ，嗣謝亦忠提起上訴，業經國防部高等軍事法院高雄分院判
    決上訴駁回確定，詳後述）。
二、異議意旨略謂：異議人廖偉呈於97年12月5 日晚間，與同事
    謝亦忠外出用餐，當晚席間異議人已酒醉不省人事，隔天零
    時發生車禍驚醒，始知謝亦忠在異議人不知情且無意識之情
    狀下，逕行駕駛異議人所有上開車輛護送異議人返家，本件
    係謝亦忠強行開車，異議人完全不知情，爰請求撤銷原裁罰
    處分云云。
三、按汽車所有人，明知汽車駕駛人有酒精濃度超過規定標準之
    情形，而不予禁止駕駛者，處新臺幣15,000元以上60,000元
    以下罰鍰，並吊扣該汽車牌照三個月，道路交通管理處罰條
    例第35條第6 項、第1 項第1 款定有明文。而依違反道路交
    通管理事件統一裁罰標準表之規定所示，小型車駕駛人其吐
    氣所含酒精濃度超過每公升零點0.55毫克以上者，應處罰鍰
    49,500元。經查：
(一)本件汽車駕駛人謝亦忠前係海軍陸戰隊ＯＯ旅ＯＯ連下士預
    預財士（部隊單位詳卷，已於98年3 月1 日退伍），於97年
    12月5 日21時40分許之休假期間，在屏東縣恆春鎮「金牌Ｋ
    ＴＶ」包廂內，與該管副連長即異議人廖偉呈一同飲酒，兩
    人各飲用玻璃瓶裝臺灣金牌啤酒5瓶（約3千CC），詎異議人
    明知謝亦忠於酒後已達不能安全駕駛動力交通工具之狀態，
    竟於翌（6 ）日凌晨１時飲酒結束後，同意謝亦忠駕駛異議
    人所有之上開自用小客車載送異議人返回營區，而不予禁止
    謝亦忠駕駛，嗣於同日1 時39分許，謝亦忠駕駛上開車輛，
    行經屏東縣恆春鎮○○路與恆南路口時，因酒後注意力及反
    應能力降低，且操控車輛不穩，致不慎失控撞及道路分隔島
    ，受有左肘及右前臂挫擦傷等傷害，異議人則未受傷，嗣經
    路人報警處理，將謝亦忠送往屏東縣南門醫院醫治，經警對
    汽車駕駛人謝亦忠實施酒精濃度呼氣測試達每公升1.06毫克
    之事實，業據異議人廖偉呈於警詢時供述甚詳（見卷附國防
    部南部地方軍事法院檢察署97年偵字第318 號卷宗〔下稱軍
    事偵查卷〕第6 、7 頁廖偉呈警詢筆錄），核與謝亦忠於警
    詢時、軍事檢察官偵查中、國防部南部地方軍事法院及國防
    部高等軍事法院高雄分院之證述情節相符（見軍事偵查卷第
    1 至5 頁及本院調取相關歷審國防部南部地方軍事法院98年
    訴字第5 號、國防部高等軍事法院高雄分院98年上訴字第17
    號卷附謝亦忠筆錄）；復有屏東縣政府警察局恆春分局車禍
    現場處理報告、刑法第一百八十五條之三案件測試觀察紀錄
    表、屏東縣警察局指揮中心受理110 報案紀錄單、道路交通
    事故現場圖、道路交通事故調查報告表（一）、（二）、南
    門醫院診斷證明書（謝亦忠部分）、屏東縣政府警察局舉發
    違反道路交通管理事件通知單（謝亦忠酒駕部分）、上開車
    輛受損及現場照片24張附卷可稽（見軍事偵查卷第18至40頁
    ）；另謝亦忠酒後駕車部分，業經國防部南部地方軍事法院
    判處有期徒刑八月，嗣謝亦忠上訴另經國防部高等軍事法院
    高雄分院判決上訴駁回確定等情，復有各該法院判決書在卷
    可查。
(二)異議人雖以前詞置辯，辯稱本件係謝亦忠強行開車，異議人
    人完全不知情云云，惟查：
１、本件異議人廖偉呈於警詢供稱：本件事故發生時，當時我也
    有喝酒，意識不是很清楚，我只知道謝亦忠說要開車回車城
    的三軍聯訓基地營區，我跟謝亦忠在恆春鎮金牌ＫＴＶ喝完
    酒後，謝亦忠就開車載我說要回車城的營區睡覺，我當時自
    己覺得意識不清醒，謝亦忠說他沒喝那麼多，他還可以開車
    ，我就讓謝亦忠開車載我，我知道謝亦忠駕車時有飲酒等語
    （見上述異議人廖偉呈警詢筆錄）。
２、本院審理中，證人謝亦忠到庭證稱：97年12月6 日凌晨1 時
    39分許，當時我人在墾丁，我是開廖偉呈的車子，車子的鑰
    匙是我向廖偉呈拿的，之前我們是在金牌ＫＴＶ的卡拉ＯＫ
    喝酒，當時只有我和廖偉呈兩人，我和廖偉呈兩人喝了十瓶
    啤酒，應該是一人喝了一半，但是喝完之後幾點我不記得，
    喝完我們就開車走了，廖偉呈喝沒幾瓶就跑去廁所吐，後來
    就剩我一個人唱歌，他就在旁邊躺著，唱歌時間結束，我叫
    廖偉呈離開，當時車子是停在ＫＴＶ前面的停車場，我和廖
    偉呈走路到停車場，我和廖偉呈是各走各的，到車子前面時
    ，廖偉呈說他不行開車，因為他很想睡覺，所以車子就是我
    開，當時廖偉呈把車子鑰匙給我，廖偉呈就坐在副駕駛座，
    廖偉呈是自己上車的；本件廖偉呈異議理由說當時我沒有得
    到他的同意，擅自開他的車子將他載走，沒有這個事情，鑰
    匙是他給我的，我不知道廖偉呈為何要這樣說，當時沒有人
    攙扶廖偉呈，廖偉呈上車之後沒多久就睡著了，直到車禍他
    才醒來，我與廖偉呈沒有仇恨等語（見本院99年11月15日謝
    亦忠筆錄）；核與證人謝亦忠警詢時、軍事檢察官偵查中、
    國防部南部地方軍事法院及國防部高等軍事法院高雄分院之
    證述情節相符（見上開謝亦忠筆錄），並與異議人廖偉呈上
    開供述情節相符。
３、綜上，異議人上開所辯，顯不足採信；本件異議人與謝亦忠
    於前開時、地飲酒後，異議人明知謝亦忠於酒後已達不能安
    全駕駛動力交通工具之狀態，仍於飲酒結束後，同意謝亦忠
    駕駛異議人所有之上開自用小客車載送異議人返回營區甚明
    。
四、此外，本件復有屏東縣政府警察局舉發違反道路交通管理事
    件通知單（屏警交字第V00000000 號，即舉發汽車所有人即
    異議人明知汽車駕駛人謝亦忠酒精濃度超過標準，而不予禁
    止駕駛部分）在卷可稽；是異議人前揭違規事實至堪認定，
    原處分機關依據上揭規定而為前開裁決，要無違誤，量罰亦
    甚妥適，應予維持。職是，本件異議為無理由，應予駁回。
五、據上論斷，應依道路交通管理處罰條例第87條第2 項，道路
    交通事件處理辦法第18條，裁定如主文。
中    華    民    國   100    年    2     月    25    日
                  交通法庭    法  官    蘇揚旭
上列正本證明與原本無異。
如不服本裁定，應於裁定送達後五日內敘明抗告理由，向本院提
出抗告狀。
                              書記官    李郁禎
中    華    民    國   100    年    2     月    25    日